臺灣板橋地方法院刑事判決　　　　　　　96年度易字第3092號
公　訴　人　臺灣板橋地方法院檢察署檢察官
被　　　告　甲○○
　　　　　　　　　　（現於臺灣臺北看守所羈押中）
上列被告因竊盜案件，經檢察官提起公訴（96年度偵字第20014
號），因被告於準備程序進行中就被訴事實為有罪之陳述，經告
知簡式審判程序之旨，裁定依簡式審判程序審理，判決如下：
    主  文
甲○○所犯如附表一所示之罪，各處如附表一所示之宣告刑，應
執行有期徒刑年捌月，並於刑之執行前，令入勞動場所強制工
作年。扣案如附表二所示之物均沒收之。
    事  實
一、甲○○為18歲以上之人，素行不良，因常業竊盜、偽造文書
    、公共危險、傷害及違反毒品危害防制條例等案件，經法院
    分別判處有期徒刑4 年6 月，並於刑之執行前令入勞動場所
    強制工作3 年、4 月、10月、3 月，裁定應執行有期徒刑5
    年10月，並於刑之執行前令入勞動場所強制工作3 年確定，
    甫於民國（下同）96年4 月19日因縮短刑期假釋出監，並交
    付保護管束（原預定於97年8 月3 日縮刑期滿）。詎其仍不
    知悔改，且因染有犯罪之習慣，竟意圖為自己不法所有之犯
    意，先後為以下之犯行：（一）甲○○單獨一人或與黃威霖
    （未起訴）共同於96年8 月1 日、8 月16日、8 月21日、8
    月31日分別在臺北市松山區、臺北縣中和市、臺北市信義區
    及臺北縣土城市等地（均詳如附表一編號1 至4 所示之時間
    、地點），攜帶其所有且客觀上足以傷人之身體或生命可供
    兇器使用之老虎鉗1 支、六角扳手、Y 型扳手及扳手各1 支
    以及非其所有之螺絲起子、T 型扳手各1 支以及其所有之自
    製鐵勾1 支、黑色手套1 隻等作為工具，先以如附表一編號
    1 至4 所述之方式，侵入如附表一編號1 至4 所示之丙○○
    、戊○○、丁○○及乙○○等人住宅後（無故侵入住宅及毀
    損罪等部分，均未據告訴），再竊取丙○○等人家中財物（
    均詳如附表一編號1 至4 所示），得手後隨即逃離現場。（
    二）甲○○為避免警方掌握其所駕駛汽車之車牌號碼，復基
    於意圖為自己不法所有之犯意，於96年9 月1 日晚7 時許，
    在臺北市中山區○○○路488 巷2 弄7 號前，攜帶其所有足
    以傷人身體、生命足供兇器使用之Y 型扳手作為工具，先將
    己○○停放在該處之自用小客車車牌9053－ML號共2 面拆卸
    後，再予以竊取得手，並改懸掛於其所駕駛原車牌號碼為22
    87－PG號之自用小客車上（該車係甲○○不知情之友人黃威
    霖，於96年8 月23日某時許，向「正興租車行」負責人林宏
    杰承租；甲○○並為該租賃契約之連帶保證人，詳如附表一
    編號5 所示），而己○○於同日晚8 時許發現遭竊後，隨即
    至警局報案失竊。嗣於96年9 月2 日凌晨零時許，甲○○駕
    駛前開自用小客車，行經臺北縣中和市○○路時，因刻意逃
    避警方路檢，行跡可疑，經警方尾隨跟蹤至臺北縣中和市○○路456 巷附近一停車場後，發現該車所懸掛之車牌即9053
    －ML號，早已報案失竊，進而當場逮獲甲○○，並自甲○○
    所駕駛之車上查扣上述行竊使用之老虎鉗、螺絲起子及扳手
    等工具外，同時亦起出丙○○、戊○○、丁○○及乙○○等
    人遭竊之部分物品（均如附表一編號1 至4 所示）。甲○○
    始自承上述附表一編號1 至4 所示之侵入住宅竊盜等犯罪細
    節，而獲悉上情。
二、案經被害人丙○○、戊○○、丁○○、乙○○訴由臺北縣政
    府警察局中和分局報請臺灣板橋地方法院檢察署檢察官偵查
    起訴。
    理  由
一、按除被告所犯為死刑、無期徒刑、最輕本刑為三年以上有期
    徒刑之罪或高等法院管轄第一審案件者外，於第一次審判期
    日前之準備程序進行中，被告先就被訴事實為有罪之陳述時
    ，審判長得告知被告簡式審判程序之旨，並聽取當事人、代
    理人、辯護人及輔佐人之意見後，裁定進行簡式審判程序，
    刑事訴訟法第273 條之1 第1 項定有明文。經核本件被告甲○○所犯係死刑、無期徒刑、最輕本刑為三年以上有期徒刑
    以外之罪，其於準備程序中就被訴事實為有罪之陳述，經法
    官告知簡式審判程序之旨，並聽取公訴人、被告之意見後，
    本院爰依首揭規定，裁定依簡式審判程序審理，合先敘明。
二、訊據被告甲○○對於上揭時、地共5 次竊盜之事實，迭於警
    詢、偵查、本院準備程序及審理中坦承不諱，並經告訴人丙○○、戊○○、丁○○，被害人己○○及證人陳聖治、林宏
    杰等人分別於警詢之指述、證述明確，又附表編號1 、3 、
    4 所示之宅於附表一所示之時地，遭人以破壞門鎖或剪斷鐵
    窗鐵條之方式，侵入其內竊取財物之事實，亦經臺北市政府
    警察局松山分局、信義分局及臺北縣政府警察局土城分局現
    場勘察報告共3 份暨附現場照片在稽（見臺灣板橋地方法院
    檢察署96年度偵字第20014 號偵查卷第118 頁至第164 頁）
    ，復有臺北縣政府警察局中和分局搜索扣押筆錄、扣押物品
    目錄表、贓物認領保管單及扣案、起獲物品之照片在卷可參
    。此外並有被告行竊時使用之老虎鉗、T 型扳手、螺絲起子
    、六角扳手、Y 型扳手、扳手、自製鐵條各1 支及黑色手套
    1 隻扣案可資佐證。綜上所述，足徵被告所為之自白核與事
    實相符，其自白應可採信，是以本件事證已臻明確，被告之
    犯行應堪認定。
三、查扣案之老虎鉗、螺絲起子、T 型、Y 型扳手係金屬製品，
    持之有相當之重量（有照片附卷可佐）在客觀上足以對人之
    身體、生命構成威脅，自屬兇器無疑。被告持上開之物毀損
    大門門鎖或鐵窗鐵條之安全設備之方式分別竊取如附表一編
    號1 、2 、4 所示之物等4 次犯行，均係犯刑法第321 條第
    1 項第2 款、第3 款之攜帶兇器毀壞安全設備竊盜之罪，而
    察察官認上開2 件竊盜犯行係犯攜帶兇器毀越門扇竊盜罪，
    尚有未洽，予以說明。又被告就附表一編號3 之犯行係與黃
    威霖間有犯意聯絡及行為之分擔，應以共同正犯，核其所為
    係犯同法第321 條第1 項第2 款、第3 款之共同攜帶兇器毀
    越安全設備竊盜罪。再被告就附表一編號5 之竊盜犯行，係
    犯同法第321 條第1 項第3 款之攜帶兇器竊盜罪。而被告所
    犯上開5 次竊盜犯行，係於不同時間、地點所為，被害人互
    異，無密接不可分之情形，無接續犯之適用，故應予分論併
    罰。末查；被告前因常業竊盜、偽造文書、公共危險、傷害
    及違反毒品危害防制條例等案件，經法院分別判處有期徒刑
    4 年6 月，並於刑之執行前令入勞動場所強制工作3 年、4
    月、10月、3 月，裁定應執行有期徒刑5 年10月，並於刑之
    執行前令入勞動場所強制工作3 年確定，而於96年4 月19日
    因縮短刑期假釋出監，並交付保護管束，原預定於97年8 月
    3 日縮刑期滿，是被告有期徒刑尚未執行完畢，自不符刑法
    第47條第1 項累犯之規定，惟起訴檢察官認應依累犯之規定
    ，予以加重其刑，尚有誤會，併予說明。爰審酌被告之素行
    、各次犯罪之動機、目的、手段，所得財物價值，及犯罪後
    坦承犯行，態度良好等一切情狀，分別量處如主文所示之刑
    ，並依法定其應執行之刑，以資懲儆。又查，被告為18歲以
    上之人，且年輕力壯，竟不思勤勉自持，無正當之工作，前
    已有常業竊盜為本院宣告強制工作之前科紀錄，已如上述，
    此次又反覆共5 次行竊，顯已有犯罪之習慣，從而，應依竊
    盜犯贓物犯保安處分條例第3 條第1 項之規定，諭知於刑之
    執行前令入勞動場所強制工作3 年，以資矯治。至扣案如附
    表二所示之老虎鉗、Y 型扳手、六角扳手、扳手、自製鐵條
    各1 支及黑色手套1 隻，係被告所有且供其犯竊盜罪所用之
    物，業據被告供明在卷，應依法宣告沒收之；另螺絲起子及
    T 型扳手各各1 支，雖係供竊盜罪使用之物，惟並非被告所
    有，亦經被告供承在卷，此外亦無其他證據足資證明係被告
    所有之物，是自無從諭知沒收，併予敘明。
據上論斷，應依刑事訴訟法第273 條之1 第1 項、第299 條第1
項前段，刑法第321 條第1 項第2 款、第3 款、第28條、第51條
第5 款、第9 款、第38條第1 項第2 款，竊盜犯贓物犯保安處分
條例第3條第1項第1款、第4條，判決如主文。
本案經檢察官吳文正到庭執行職務
中　　華　　民　　國　　96　　年　　12　　月　　24　　日
                    刑事第五庭  法　官  潘  長  生
以上正本證明與原本無異。
如不服本判決應於送達後10日內敘明理由向本院提出上訴狀。
                                書記官　彭 麗 紅
中　　華　　民　　國　　96　　年　　12　　月　　24　　日
附錄本案論罪科刑法條全文：
中華民國刑法第321條
犯竊盜罪而有左列情形之一者，處六月以上、五年以下有期徒刑
：一於夜間侵入住宅或有人居住之建築物、船艦或隱匿其內而犯
之者。
二  毀越門扇、牆垣或其他安全設備而犯之者。
三  攜帶兇器而犯之者。
四  結夥三人以上而犯之者。
五  乘火災、水災或其他災害之際而犯之者。
六  在車站或埠頭而犯之者。
前項之未遂犯罰之。
附表一
┌──┬──────┬──────┬────────┬────┬────┐
│編號│  犯罪時間　│  犯罪地點　│行為態樣、被害人│所犯罪名│宣告刑  │
│    │            │　          │及所得財物      │        │        │
│    │            │            │                │        │        │
│    │            │            │                │        │        │
├──┼──────┼──────┼────────┼────┼────┤
│ 1  │96年8 月1 日│臺北市松山區│甲○○單獨攜帶客│攜帶兇器│有刑徒刑│
│    │下午5 時30分│敦化南路100 │觀上可供兇器使用│毀壞安全│拾月，扣│
│    │許前之某時（│巷7弄41號4樓│之老虎鉗、T 型扳│設備竊盜│案之老虎│
│    │無從證明係夜│            │手、六角扳手、扳│        │鉗、Y 型│
│    │間）        │            │手各1 支及其所有│        │扳手、六│
│    │            │            │之自製鐵條1 支、│        │角扳手、│
│    │            │            │黑色手套1 隻毀壞│        │扳手各壹│
│    │            │            │大門門鎖之安全設│        │、自製鐵│
│    │            │            │備無故侵入丙○○│        │條壹支及│
│    │            │            │之住宅（無故侵入│        │黑手套壹│
│    │            │            │住宅及毀損部分未│        │隻均沒收│
│    │            │            │據告訴），竊取護│        │之。    │
│    │            │            │照2 本（丙○○、│        │        │
│    │            │            │陳淑芬）、台胞證│        │        │
│    │            │            │1 本（陳淑芬）、│        │        │
│    │            │            │金項鍊1 條、戒指│        │        │
│    │            │            │1 枚、人民幣、筆│        │        │
│    │            │            │記型電腦及數位相│        │        │
│    │            │            │機各1 台、史努比│        │        │
│    │            │            │裱框之淺藍色表帶│        │        │
│    │            │            │手錶1 、項鍊、耳│        │        │
│    │            │            │環、胸針與存摺、│        │        │
│    │            │            │印章（其中護照2 │        │        │
│    │            │            │本及手錶1 只已發│        │        │
│    │            │            │還被害人）      │        │        │
│    │            │            │                │        │        │
│    │            │            │                │        │        │
│    │            │            │                │        │        │
│    │            │            │                │        │        │
│    │            │            │                │        │        │
│    │            │            │                │        │        │
├──┼──────┼──────┼────────┼────┼────┤
│ 2  │96年8 月16日│臺北縣中和市│王邦維單獨攜帶上│攜帶兇器│有刑徒刑│
│    │下午2 時許前│新生街39巷13│開之物毀壞大門門│毀壞安全│拾月。  │
│    │之某時      │號5樓       │鎖之安全設備，無│設備竊盜│        │
│    │            │            │故侵入戊○○（無│        │        │
│    │            │            │故侵入住宅、毀損│        │        │
│    │            │            │部分未據告訴），│        │        │
│    │            │            │竊取其所有現金新│        │        │
│    │            │            │臺幣（下同）約6,│        │        │
│    │            │            │000 元、化妝品及│        │        │
│    │            │            │電子翻譯機1 台（│        │        │
│    │            │            │其中電子翻譯機1 │        │        │
│    │            │            │台已發還被害人）│        │        │
│    │            │            │                │        │        │
│    │            │            │                │        │        │
│    │            │            │                │        │        │
│    │            │            │                │        │        │
│    │            │            │                │        │        │
│    │            │            │                │        │        │
│    │            │            │                │        │        │
├──┼──────┼──────┼────────┼────┼────┤
│ 3  │96年8 月21日│臺北市信義區│甲○○與黃威霖共│共同攜帶│有刑徒刑│
│    │晚9 時許前之│祥雲街11號4 │同攜帶上開之物毀│兇器毀越│拾月。  │
│    │某時（無從證│樓          │壞鐵窗之安全設備│安全設備│        │
│    │明係夜間）  │            │，並踰越侵入程立│竊盜    │        │
│    │            │            │峰之住宅（無故侵│        │        │
│    │            │            │入住宅及毀損罪部│        │        │
│    │            │            │分未據告訴），竊│        │        │
│    │            │            │取其所有名牌包共│        │        │
│    │            │            │12個、手錶8 支、│        │        │
│    │            │            │黃金飾品、鑽石項│        │        │
│    │            │            │鍊及戒指（以上總│        │        │
│    │            │            │計價值約1,000,00│        │        │
│    │            │            │0 元）與護照2 本│        │        │
│    │            │            │（丁○○及沈子倩│        │        │
│    │            │            │）、美國護照1 本│        │        │
│    │            │            │、香港護照1 本台│        │        │
│    │            │            │胞證共2 本（其中│        │        │
│    │            │            │護照共6 本、名牌│        │        │
│    │            │            │包2 個已發還被害│        │        │
│    │            │            │人）。          │        │        │
│    │            │            │                │        │        │
│    │            │            │                │        │        │
│    │            │            │                │        │        │
├──┼──────┼──────┼────────┼────┼────┤
│ 4  │96年8 月31日│臺北縣土城市│甲○○單獨攜帶上│攜帶兇器│有刑徒刑│
│    │晚6 時30分許│四川路29巷23│開之物上可供兇器│毀壞安全│拾月。  │
│    │前之某時（無│號6樓       │使用之T 型扳手1 │設備竊盜│        │
│    │從證明係夜間│            │支毀壞大門門鎖之│        │        │
│    │）          │            │安全設備，無故侵│        │        │
│    │            │            │入乙○○之住宅（│        │        │
│    │            │            │無故侵入住宅、毀│        │        │
│    │            │            │損罪部分未據告訴│        │        │
│    │            │            │），竊取其所有之│        │        │
│    │            │            │筆記型電腦1 台、│        │        │
│    │            │            │隨時碟1 個、存摺│        │        │
│    │            │            │2 本及鑰匙4 支（│        │        │
│    │            │            │其中筆記型電腦1 │        │        │
│    │            │            │台已發還被害人）│        │        │
│    │            │            │。              │        │        │
├──┼──────┼──────┼────────┼────┼────┤
│ 5  │96年9 月1 日│臺北市中山區│甲○○單獨攜帶上│攜帶兇器│有刑徒刑│
│    │晚7 時許    │復興北路488 │開客觀上可供兇器│竊盜    │捌月，扣│
│    │            │巷2 弄7 號前│使用之Y 型扳手1 │        │案之Y 型│
│    │            │            │支拆卸己○○所有│        │扳手壹支│
│    │            │            │之車號9053-ML 之│        │沒收之。│
│    │            │            │車牌2 面，改懸掛│        │        │
│    │            │            │在不知情之友人黃│        │        │
│    │            │            │威霖租用之車號22│        │        │
│    │            │            │87-PG 自小客車上│        │        │
└──┴──────┴──────┴────────┴────┴────┘
附表二
┌───┬────────┬──────┬────┐
│編號  │品       名     │數    量    │備   註 │
│      │                │            │        │
├───┼────────┼──────┼────┤
│      │                │            │        │
│ 1    │老   虎   鉗    │  1 支      │        │
├───┼────────┼──────┼────┤
│      │                │            │        │
│ 2    │Y 型 扳 手      │   1支      │        │
├───┼────────┼──────┼────┤
│      │                │            │        │
│ 3    │六 角 扳 手     │   1支      │        │
├───┼────────┼──────┼────┤
│      │                │            │        │
│ 4    │扳    手        │   1支      │        │
├───┼────────┼──────┼────┤
│      │                │            │        │
│ 5    │自 製 鐵 條     │   1支      │        │
├───┼────────┼──────┼────┤
│      │                │            │        │
│ 6    │黑 色 手 套     │   1隻      │        │
└───┴────────┴──────┴────┘
